【裁判字號】    91,訴,637
【裁判日期】    920130
【裁判案由】    毒品危害防制條例
【裁判全文】
臺灣基隆地方法院刑事判決                          九十一年度訴字第六三七號
    公  訴  人  臺灣基隆地方法院檢察署檢察官
    被      告  甲○○  男  二.
右列被告因違反毒品危害防制條例案件，經檢察官提起公訴（九十一年度毒偵字第一
０二八號）暨移送併辦（九十一年度毒偵字第一一七一號），本院判決如左：
    主      文
甲○○連續施用第一級毒品，處有期徒刑柒月；又連續施用第二級毒品，處有期徒刑
伍月。應執行有期徒刑拾月。
    事      實
一、甲○○前曾因施用毒品案件，經二度觀察、勒戒後，均認無繼續施用毒品之傾向
    ，經臺灣基隆地方法院檢察署檢察官分別於民國九十年十二月二十四日、九十一
    年七月十二日，以九十年度毒偵字第一六０九號、九十一年度毒偵字第五九八、
    六四六號為不起訴處分確定。乃甲○○仍不知惕勵己行，分別基於施用第一級毒
    品海洛因之概括犯意，自九十一年八月十九日起，至九十一年十一月一日止，在
    基隆市○○路二一二巷三十八號其住處，以將海洛因置放於香煙內點燃後再予吸
    食之方式，連續施用第一級毒品海洛因多次，平均一星期施用一至二次；基於施
    用第二級毒品安非他命之概括犯意，自九十一年八月十九日起，至九十一年十月
    十八日止，在其上開住處，以將安非他命置於吸食器中加熱後再予吸食之方式，
    連續施用第二級毒品安非他命多次，平均一星期施用一至二次。嗣員警先依毒品
    危害防制條例第二十五條規定，通知其於九十一年八月十九日到場採尿送驗，結
    果呈嗎啡及甲基安非他命陽性反應；再因甲○○另涉公共危險案件（此部分未據
    檢察官起訴），於九十一年十月十八日上午九時三十分許，在其上開住處查獲逮
    捕，並採其尿液送驗，結果亦呈嗎啡及甲基安非他命陽性反應，始知上情。
二、案經基隆市警察局第四分局報請臺灣基隆地方法院檢察署檢察官偵查起訴暨移送
    併辦。
    理      由
一、右揭事實業據被告甲○○坦承不諱，而被告於九十一年八月十九日、九十一年十
    月十八日所採集之尿液檢體，經基隆市警察局第四分局分別送請臺灣檢驗科技股
    份有限公司、基隆市衛生局檢驗之結果，均呈嗎啡（按海洛因經人體吸收代謝後
    ，係以嗎啡為主要型態排出體外）、甲基安非他命陽性反應；經本院職權調取前
    開九十一年八月十九日所採集之尿液檢體送請法務部調查局複驗之結果，亦呈嗎
    啡及甲基安非他命陽性反應等事實，分別有臺灣檢驗科技股份有限公司濫用藥物
    尿液檢驗報告、基隆市衛生局基衛檢字第一三九五五號檢驗成績書、法務部調查
    局調科壹字第０九一００八四九三八０號檢驗通知書正本各乙紙附卷足憑，堪認
    被告自白與事實相符，可以採信。又被告前因施用毒品案件，經兩度觀察、勒戒
    後，認均無繼續施用毒品之傾向，由臺灣基隆地方法院檢察署檢察官分別於九十
    年十二月二十四日、九十一年七月十二日，以九十年度毒偵字第一六０九號、九
    十一年度毒偵字第五九八、六四六號為不起訴處分等事實，亦有臺灣高等法院被
    告全國前案紀錄表、上開不起訴處分書各乙件附卷足佐。本件事證明確，被告施
    用毒品三犯以上之犯行，洵堪認定。
二、核被告所為，係犯毒品危害防制條例第十條第一項、第二項之施用第一級、第二
    級毒品罪。查海洛因、安非他命係毒品危害防制條例所定之第一級、第二級毒品
    ，此為該條例第二條第二項第一款、第二款所明定。又犯毒品危害防制條例第十
    條施用毒品之罪者，檢察官應先將被告送勒戒處所觀察、勒戒，經觀察、勒戒後
    ，無繼續施用毒品之傾向者，應由檢察官為不起訴處分，有繼續施用毒品之傾向
    者，由檢察官聲請法院裁定令入戒治處所施以強制戒治；依前開規定為不起訴處
    分後，五年內再犯施用毒品之罪，經觀察、勒戒後，認有繼續施用毒品之傾向或
    三犯以上者，不適用前開規定，但應由檢察官聲請法院裁定令入戒治處所施以強
    制戒治，毒品危害防制條例第二十條定有明文。本件被告前因施用毒品案件，經
    二度觀察、勒戒後，認均無繼續施用毒品之傾向，分別由臺灣基隆地方法院檢察
    署檢察官以九十年度毒偵字第一六０九號、九十一年度毒偵字第五九八、六四六
    號為不起訴處分確定，五年以內因本案而三犯同一法條罪名，自應加以起訴判刑
    ，。又被告施用第一級、第二級毒品前後持有第一級毒品海洛因、第二級毒品安
    非他命之低度行為，應為施用毒品之高度行為所吸收，不另論罪。再被告先後多
    次分別施用第一級、第二級毒品之犯行，時間緊接，所犯為構成要件相同之罪名
    ，顯係基於概括犯意反覆為之，為連續犯，皆應依刑法第五十六條規定，論以一
    罪，並依法加重其刑。未據公訴人起訴之部分，與已經起訴並經認定為有罪之部
    分，有裁判上一罪之連續犯關係，已如前述，依審判不可分原則，本院自應併予
    審理。被告所犯上開二罪間，犯意各別，行為互殊，應予分論併罰。爰審酌被告
    犯罪之動機、吸食頻率、曾有施用毒品之前科仍不知悔改，一再犯下本案，惟犯
    罪後坦承犯行、態度良好，且所犯之施用毒品犯行乃戕害自己身心健康，並未危
    及他人等一切情狀，分別量處如主文所示之刑，以示懲儆，併定其應執行刑。
據上論斷，應依刑事訴訟法第二百九十九條第一項前段，毒品危害防制條例第十條第
一項、第二項，刑法第十一條前段、第五十六條、第五十一條第五款，判決如主文。
本案經檢察官李辛茹到庭執行職務。
中      華      民      國      九十二      年      一    月    三十    日
                                臺灣基隆地方法院刑事第三庭
                                    審判長法  官    林火炎
                                          法  官    何怡穎
                                          法  官    王慧惠
右正本證明與原本無異。
對於本件判決如有不服，應於收受送達後十日內，向本院提出上訴書狀，上訴於臺灣
高等法院，並按他造當事人之人數附具繕本。
                                          書記官    陳俊德
中      華      民      國      九十二      年      二    月    七      日
附錄論罪法條
毒品危害防制條例第十條第一項、第二項：
施用第一級毒品者，處六月以上五年以下有期徒刑。
施用第二級毒品者，處三年以下有期徒刑。


司法院資訊處製作；財團法人民間司法改革基金會備份。
